【裁判字號】    89,訴,140
【裁判日期】    890517
【裁判案由】    毒品危害防制條例
【裁判全文】
台灣嘉義地方法院刑事判決                          八十九年度訴字第一四○號
    公  訴  人  台灣嘉義地方法院檢察署檢察官
    被      告  丙○○
    選任辯護人  廖道成
右列被告因違反毒品危害防治條例案件，業經檢察官提起公訴（八十九年度偵字第一
三八八號），本院判決如左：
    主  文
丙○○連續販賣第二級毒品，處有期徒刑柒年陸月，扣案之安非他命淨重六、六七○
九公克沒收銷毀之；塑膠袋參紙、行動電話一支（號碼：0000000000號）
亦沒收；新台幣陸仟元沒收之，若全部或一部不能沒收時，以財產抵償之。
    事  實
一、丙○○明知安非他命為毒品危害防治條例所列之第二級毒品，竟基於意圖營利之
    概括犯意，以其所有0000000000號之行動電話為其與欲購買安非他命
    之聯絡工具。甲○○於民國八十九年二月初某日及同年月十日，先由甲○○以上
    開行動電話與丙○○聯絡後，二人復約定於嘉義市○區○○路七六二號前，由丙
    ○○以每次新台幣三千元連續販賣第二級毒品安非他命一包與甲○○二次，共計
    得款六千元。嗣於民國八十九年二月十六日警察持搜索票於甲○○住處查獲甲○
    ○吸食安非他命，得知其係向丙○○購買安非他命，乃授意甲○○以丙○○之行
    動電話「0000000000」號與丙○○聯繫，佯稱要購買安非他命，丙○
    ○允諾而攜帶安非他命赴約，甫至現場，即為埋伏之警員當場查獲。並當場於丙
    ○○所駕駛之車中扣得安非他命二包（毛重六點六九公克），再至丙○○台南縣
    白河鎮草店里九鄰草店一０七之二號家中扣得安非他命一包（毛重一點一公克）
    ，該三包安非他命經送憲兵司令部刑事鑑識中心鑑識後耗損○點一一九一公克，
    剩餘六點六七○九公克。
二、案經嘉義市警局第一分局報請台灣嘉義地方法院檢察署檢察官偵查起訴。
    理  由
一、訊據被告丙○○固坦承有於前揭之時地，以每次收受三千元價金並交付安非他命
    予甲○○之事實，惟矢口否認其有販賣及營利之意圖，辯稱：「我買四包一萬元
    ，賣甲○○三千元，其中五百元之差價是我開車去買安非他命所須之費用…」。
    「我沒有販賣的意圖，他有拿錢給我，叫我幫他買回來，我沒有營利的意圖…，
    …不是一手交錢一手交貨…」云云。
二、惟查：
（一）證人甲○○於偵訊中證述：「…向丙○○買的，他是送到我住處樓下賣我...
      一包三千元...，向他買二次，第一次是二月初，第二次是二月十日左右」，
      於警訊中並證稱：「... 我就以他的行動電話0000000000約定到新
      民路安泰銀行前交貨」，核與被告於警訊中、偵查中：「我買四包一萬元，賣
      甲○○一包三千元」（民國八十九年二月十六日偵查卷），「我拿三‧七五公
      克的安非他命給他，並向他收取新台幣三千元。」、「我都是照原價給他，沒
      有賺他錢，兩次我都有賣給他，只是時間及次數我沒有記清楚。... 」（同年
      月十六日第一次之警訊筆錄）所為之陳述大致相符。
（二）雖被告前曾辯稱：伊係照原價賣給他，沒有賺他錢；或
      辯稱：他是託伊幫他帶回來的云云。惟觀被告已於警訊中及偵查中坦承：伊買
      四包一萬元，賣甲○○一包三千元，另五百元差價是我開車去買安非他命之費
      用等語，此與證人甲○○於偵查中證述相符，復觀之被告前亦有施用毒品之習
      性，其往來之費用自應包括於施用毒品之成本內，自應無再向甲○○每次收取
      五百元費用之理。是被告有意圖營利而為販賣之行為至為灼然。此外，復有扣
      案之毒品七點七九公克，淨重六. 七九公克，據憲兵司令部刑事鑑識中心之鑑
      識結果含有甲基安非他命之成分，此亦有中華民國八十九年五月十七日（89）
      綱得字○六六四三憲兵司令部刑事鑑識中心鑑識通知書在卷可稽，被告所辯無
      非飾詞，不足採信，被告販賣安非他命之行為足堪認定，應予依法論科。二次
      販售所得之六千元，係為販賣所得之財物。
（三）又甲○○第三次經警員授意向丙○○佯稱購買安非他命之事實，業據甲○○於
      警訊中：「（你是否願意配合警方將綽號阿賢之男子查獲到案否？）我願意配
      合，等一下我就以他的行動電話號碼0000000000號約定到新民路七
      六二號安泰銀行前交貨... 」指證甚詳，復證人警員乙○○亦於審判中證述：
      「我們執搜索票，到甲○○家查獲子彈及安非他命，我們問來源，他說是向被
      告買的，結果甲○○就打行動電話給被告說他有欠貨，叫被告送貨來，結果過
      半小時被告就送貨來了。」明確，此外並於丙○○所駕駛之自小客車（ＴＧ－
      七八七九）中查獲安非他命二包（毛重六點六九公克），是被告丙○○當次顯
      係應甲○○於電話中所稱欲購安非他命而前往，惟於前往販賣時，為警查獲，
      至為明確。而被告辯稱：「他打電話給我是要還我錢。」云云，顯係圖卸之詞
      ，不足採信。
      綜上所述，本件被告犯行至為明確，被告雖聲請再傳喚甲○○，惟甲○○已於
      警訊、偵查中供述明確，是被告之聲請核無必要，從而，被告之犯行洵堪認定
      ，應依法論科。
二、按安非他命依毒品危害防治條例第二條第二項第二款係屬第二級毒品，被告第一
    次於二月初販賣安非他命一包予甲○○、第二次則是二月十日左右販賣安非他命
    一包予甲○○，是核被告所為係犯毒品危害防治條例第四條第二項之販賣第二級
    毒品之罪，又甲○○第三次佯稱購買安非他命，雖無實際購買安非他命之真意，
    但被告丙○○既有販毒之故意且依約前往，即已實施販毒之行為，惟甲○○原無
    買受安非他命之真意，其虛與丙○○買賣安非他命，意在協助警察辦案，以求人
    贓俱獲，但因警察埋伏在側，伺機逮捕，其二人並未完成買賣安非他命之行為，
    是丙○○第三次之販賣行為應論以同條例第四條第五項販賣第二級毒品未遂罪。
    是被告三次之販賣行為，時間緊接，方法相同，觸犯構成要件相同之罪名，顯係
    基於概括犯意為之，依連續犯之規定論以連續販賣第二級毒品既遂罪，並加重其
    刑。爰審酌被告係三次販賣行為、犯後仍飾詞狡辯、犯罪之目的、動機及其他一
    切情狀，量處如主文所示之刑。又扣案之安非他命淨重六點七九公克係為毒品，
    取樣檢驗○‧一一九一公克，餘剩六‧六七○九公克依第十八項第一項沒收銷毀
    之，又供包裝安非他命三紙塑膠袋係為防止安非他命潮濕、散失所需用，再供販
    賣安非他命聯絡之用之前開行動電話一支，均視為供犯罪所用之物，依同條例第
    十九條第一項沒收之，再未扣案之六千元係犯第四條第二項所得之財物，依毒品
    危害防治條例第十九條第一項沒收之，若全部或一部不能沒收時，以財產抵償之
    。
據上論結，應依刑事訴訟法第二百九十九條第一項前段、毒品危害防治條例第四條第
二項、第十八項第一項、第十九項第一項、刑法第十一條前段、第五十六條，判決如
主文。
本案經檢察官林俊良到庭執行職務。
中      華      民      國    八十九    年     十二     月    二十六    日
                                台灣嘉義地方法院刑事第二庭
                                        法  官  趙  文  淵
右正本證明與原本無異。
如不服本判決，應於判決送達後十日內向本院提出上訴狀( 應附繕本 )。
中      華      民國    九十      年      一      月       四     日
                                          書記官  張  振  崑


司法院資訊處製作；財團法人民間司法改革基金會備份。
